# 授予的立即可行权股份支付中“资本公积”处理一个变化

提问人：快枪 时间：2012-06-03 09:13:58
对于授予后立即可行权的换取职工服务的权益结算的股份支付，在 06 年的讲解及其后几年的注会教材中，处理是：借 成本费用 贷：资本公积—股本溢价
但在 08 年讲解中，不再明确资本公积的明细科目了， 10 年的讲解同样如此，只说同时计入“资本公积”。这个变化是为什么呢？让大家猜谜？
我的理解是这样的，不知正确否： 06 年的讲解明确计入“资本公积—股本溢价”，这个处理应该仅是针对限制性股票的这种情况。如果这种权益工具是股票期权，则应计入“资本公积—其他资本公积”。
不过想想还是不对劲啊，期权期权，是要经过一定时期后才能行权的啊，不可能存在授予后就可以立即行权的情形啊。

回答人：chenyiwei
按照一般处理方法，在实际行权之前，相关资本公积均在“其他资本公积”中反映；实际行权后转入股本溢价；已授予但最终未行权或未解锁的期权或限制性股票（例如，已满足可行权条件中的服务期限条件和非市场条件，但因为未满足市场条件或非可行权条件而导致未能行权的），则在授予日之后也从“其他资本公积”转入“股本溢价”。

提问人：ying0518 时间：2012-12-12 14:41:46
陈版， 已授予但最终未行权或未解锁的期权或限制性股票（例如，已满足可行权条件中的服务期限条件和非市场条件，但因为未满足市场条件或非可行权条件而导致未能行权的），则在授予日之后也从“其他资本公积”转入“股本溢价”。 未解锁的限制性股票在授予日之后从其他资本公积转入股本溢价怎么理解？

回答人：chenyiwei
已满足服务条件和非市场条件但未满足市场条件或非可行权条件，因而最终未解锁的限制性股票，需按原先的授予价格回购注销。但股份支付的公允价值（标的股份公允价值－授予价格）形成的资本公积是不会转回的。

提问人：xueyou654 时间：2019-05-23 17:43:36
陈版，您好，请问下公司股东将自己持股份低价转让给高管这种股权激励，计入资本公积哪个明细啊？

回答人：chenyiwei
资本溢价或股本溢价。